【裁判字號】    98,上易,2999
【裁判日期】    981223
【裁判案由】    竊盜
【裁判全文】
臺灣高等法院刑事判決                98年度上易字第2999號
上  訴  人
即  被  告  甲○○
上列上訴人因竊盜案件，不服臺灣士林地方法院98年度審易字第
1768號，中華民國98年10月14日第一審判決（起訴案號：臺灣士
林地方法院檢察署98年度偵字第10632 號），提起上訴，本院判
決如下：
    主  文
上訴駁回。
    理  由
一、按不服地方法院之第一審判決而上訴者，應向管轄第二審之
    高等法院為之。上訴書狀應敘述具體理由。上訴書狀未敘述
    上訴理由者，應於上訴期間屆滿後20日內補提理由書於原審
    法院，逾期未補提者，原審法院應定期間先命補正。第二審
    法院認為上訴書狀未敘述理由或上訴有第362 條前段之情形
    者，應以判決駁回之，但其情形可以補正而未經原審法院命
    其補正者，審判長應定期間先命補正。刑事訴訟法第361 條
    、第367 條，分別定有明文。所謂不服第一審判決之具體理
    由，必係依據卷內既有訴訟資料或提出新事證，指摘或表明
    第一審判決有何採證認事、用法或量刑等足以影響判決本旨
    之不當或違法，而構成應予撤銷之具體事由，始克當之（例
    如：依憑證據法則具體指出所採證據何以不具證據能力，或
    依憑卷證資料，明確指出所為證據證明力之判斷如何違背經
    驗、論理法則）；倘僅泛言原判決認定事實錯誤、違背法令
    、量刑失之過重或輕縱，而未依上揭意旨指出具體事由，或
    形式上雖已指出具體事由，然該事由縱使屬實，亦不足以認
    為原判決有何不當或違法者（例如：對不具有調查必要性之
    證據，法院未依聲請調查亦未說明理由，或援用證據不當，
    但除去該證據仍應為同一事實之認定），皆難謂係具體理由
    ，俾與第二審上訴制度旨在請求第二審法院撤銷、變更第一
    審不當或違法之判決，以實現個案救濟之立法目的相契合，
    並節制濫行上訴（最高法院97年度臺上字第892 號判決參照
    ）。是以上訴人之上訴書狀或補提之上訴理由書，雖有敘述
    上訴理由，惟並未具體敘述第一審判決有上述違法、不當情
    形，即與未敘述具體理由無異，其所為上訴，即不符合上訴
    之法定要件。
二、本件上訴人即被告甲○○因犯攜帶兇器竊盜罪，並為累犯，
    經原審法院判處有期徒刑7 月，被告於民國98年10月21日收
    受判決後，於同年10月27日提起本件第二審上訴，並於98年
    11月13日補正上訴理由，惟其上訴理由僅略以：被告所拾得
    之鏟子為挖取竹筍之工具，並無對人之生命、身體及安全構
    成威脅情事，且與告訴人達成和解，並以和解金新台幣3 萬
    元補償告訴人之損失，更於偵查審理中坦承犯行，請鈞院審
    酌；另家有妻小及母親尚待侍奉，目前工作穩定維持不易，
    請給予自新之機會，處以易科罰金之刑責云云。惟查，被告
    於行竊時所用之鏟子，屬質地堅硬之金屬利器，客觀上足對
    對人之生命、身體、安全構成威脅而具有危險性，堪認屬刑
    法第321條第1項第3款之兇器無訛。況原審量刑已審酌被告
    前有多次竊盜前科，復又觸犯本件犯行，惟其等竊取之財物
    價值非鉅，且業已返還予告訴人，並已與告訴人達成和解，
    告訴人亦表明不再追究被告之刑事責任，有和解書1份附卷
    可稽（見98年度偵字第10632號偵查卷第96頁），兼衡其犯
    罪之動機、目的、手段、犯罪後均坦承犯行之態度，並其等
    之生活狀況及智識程度等一切情狀，於法定刑度之內，予以
    量定，且客觀上並無明顯濫權之情形。被告上訴意旨顯非依
    據卷內既有訴訟資料或提出新事證，指摘或表明原審判決有
    何採證認事、用法或量刑等足以影響判決本旨之不當或違法
    ，而構成應予撤銷之具體事由，難謂係具體理由。本件上訴
    人上訴顯無具體理由而不合法定程式應予駁回，並不經言詞
    辯論為之。
三、據上論斷，應依刑事訴訟法第367條前段、第372條，判決如
    主文。
中    華    民    國    98    年    12    月    23    日
                  刑事第二十一庭審判長法  官  蔡聰明
                                      法  官  楊力進
                                      法  官  許永煌
以上正本證明與原本無異。
不得上訴。
                                      書記官  江采廷
中    華    民    國    98    年    12    月    25    日


司法院資訊處製作；財團法人民間司法改革基金會備份。
